臺灣新北地方法院民事裁定
111年度亡字第98號
聲  請  人  臺灣新北地方檢察署檢察官（福股）

相  對  人  周鄭亞珠


上列聲請人因宣告周鄭亞珠死亡事件，聲請公示催告，本院裁定
如下：
    主  文
一、准對失蹤人周鄭亞珠（女，民國00年0月00日生，身分證統
    一編號：Z000000000號，失蹤前最後設籍地：新北市○○區○○
    路000號4樓，即新北○○○○○○○○）為宣告死亡之公示催告。
二、該失蹤人應於本公示催告揭示於法院公告處或資訊網路之翌
    日起6個月內，向本院陳報現尚生存，如不陳報，本院將宣
    告其為死亡。
三、無論何人，凡知該失蹤人之生死者，均應於上開期間內，將
    其所知之事實陳報本院。
    理  由
一、聲請意旨略以：相對人即失蹤人周鄭亞珠為80歲以上之人，
    因行方不明，自民國102年1月17日起經列為失蹤人口後，迄
    今已逾3年仍未尋獲，為此聲請准予為公示催告等語。
二、按失蹤人失蹤滿7年後，法院得因利害關係人或檢察官之聲
    請，為死亡之宣告；失蹤人為80歲以上者，得於失蹤滿3年
    後，為死亡之宣告，民法第8條第1項、第2項分別定有明文
    。次按法院准許宣告死亡之聲請者，應公示催告；公示催告
    應揭示於法院公告處、資訊網路及其他適當處所；法院認為
    必要時，並得命登載於公報或新聞紙，或用其他方法公告之
    ；又前開陳報期間，自揭示之日起，應有6個月以上；失蹤
    人滿百歲者，其陳報期間，得定為自揭示之日起兩個月以上
    ，家事事件法第156條第1、2項及但書、第130條第3項至第5
    項分別定有明文。
三、查聲請人主張之事實，業據其提出新北市政府警察局中和分
    局失蹤人口系統資料報表、相對人之戶籍資料、光復後除戶
    戶籍簿冊浮籤簿記事資料專用頁、相對人一親等及配偶查詢
    結果，健保投保紀錄查詢結果、健保歷史投保紀錄查詢、內
    政部移民署111年6月30日函、新北市政府社會局111年7月4
    日函、臺北市政府社會局111年6月30日函、新北市政府殯葬
    管理處111年6月30日函、80歲以上行方不明人口社會生活軌
    跡資料比對紀錄、新北○○○○○○○○親屬、鄰里長或鄰居訪查表
    等件為憑，經本院審核前開文件無訛，堪信聲請人主張為真
    實。從而，聲請人於失蹤人周鄭亞珠失蹤滿3年後，聲請為
    宣告死亡之公示催告，核無不合，應予准許。
四、依家事事件法第156條第2項，裁定如主文。
中　　華　　民　　國　　111 　年　　10　　月　　7 　　日
                  家事法庭      法  官　洪珮婷
以上正本係照原本作成。　　　　　　　　　 
如不服本裁定應於送達後10日內向本院提出抗告狀，並應繳納抗
告費新臺幣1,000元。
中　　華　　民　　國　　111 　年　　10　　月　　7 　　日
　　　　　　　　　　　　    　　書記官　許怡雅